# 长期股权投资披露

提问人：kathleen156 时间：2017-06-05 15:52:53
@chenyiwei 陈老师，这两天看了几份上市公司年报披露，例如象屿股份 2016 年年报，其中对于长期股权投资的披露模式有点疑问，因为图片上传不了，我大概描述一下格式： （ 1 ）期初余额+本期追加投资-本期减少投资+本期其他综合收益调整+本期其他权益变动-本期宣告发放现金股利或利润-计提减值准备+/-其他=期末余额
问题：此处期初、期末均为账面余额，既然是考虑了减值准备，那么计算出来的应该是账面价值；而期初余额又是不包含减值准备的金额？我理解的是期末余额列应当是不考虑减值准备金额，因为“期末减值准备余额“有单独列示。
（ 2 ）象屿股份本期长期股权投资“其他综合收益变动”为5,073,234.07元，那么是否需要在其他综合收益项下“其中：权益法下在被投资单位以后将重分类进损益的其他综合收益中享有的份额”披露其影响额？

回答人：chenyiwei
1 、从此处披露格式看，期初余额应该是账面价值额（扣除减值准备），而期末余额分列账面余额和减值准备。 2 、应披露该部分其他综合收益影响数，但金额可能与此处的 507 万不同。因为合并利润表和合并资产负债表中单列的其他综合收益项目仅指归属于母公司股东的部分。